Inventaris van het archief van het Ministerie van Verkeer en Waterstaat: Directoraat-Generaal van Scheepvaart (DGS), 1945-1959 (1961)
Nationaal Archief, Den Haag
- Scheepsdagboeken van regeringsschepen, B
  - Scheepsjournalen van de s.s. Groote Beer in exploitatie bij de N.V. Nederlandsch-Amerikaansche Stoomvaart-Maatschappij Holland-Amerika Lijn, gehouden tijdens de 1e tot en met 98e reis., 1952-1960; 221-320; 100 delen
    - Reis 31: Rotterdam - New York en terug, 2-9-1954 tot 20-9-1954, 251
    - Reis 32: Rotterdam via Le Havre - Quebec en terug, 22-9-1954 tot 10-10-1954, 252
    - Reis 33: Rotterdam - Halifax en New York en terug, 14-10-1954 tot 2-11-1954, 253
    - Reis 34: Rotterdam - Halifax en New York en terug, 5-11-1954 tot 26-11-1954, 254
    - Reis 35: Rotterdam via Amsterdam- Zuid-Afrika en terug, 1-12-1954 tot 8-1-1955, 255
    - Reis 36: Rotterdam - Halifax en New York en terug, 28-1-1955 tot 17-2-1955, 256
    - Reis 37: Rotterdam - Halifax en New York en terug, 23-2-1955 tot 15-3-1955, 257
    - Reis 38: Rotterdam - New York en terug, 18-3-1955 tot 8-4-1955, 258
    - Reis 39: Rotterdam - Quebec en terug, 12-4-1955 tot 1-5-1955, 259
    - Reis 40: Rotterdam - Quebec en terug, 4-5-1955 tot 23-5-1955, 260
    - Reis 41: Rotterdam - Quebec en terug, 27-5-1955 tot 15-6-1955, 261
    - Reis 42: Rotterdam - Halifax en New York en terug, 17-6-1955 tot 8-7-1955, 262
    - Reis 43: Rotterdam - Halifax en New York en terug, 15-7-1955 tot 5-8-1955, 263
    - Reis 44: Rotterdam - Quebec en terug, 8-8-1955 tot 26-8-1955, 264
    - Reis 45: Rotterdam - New York en terug, 1-9-1955 tot 21-9-1955, 265
    - Reis 46: Rotterdam - Halifax en New York en terug, 26-9-1955 tot 17-10-1955, 266
    - Reis 47: Rotterdam - Australia via Suez Kanaal en terug, 25-10-1955 tot 2-1-1956, 267
    - Reis 48: Rotterdam via Amsterdam - Zuid-Afrika en terug, 28-1-1956 tot 7-3-1956, 268
    - Reis 49: Rotterdam - Halifax en terug, 13-3-1956 tot 30-3-1956, 269
    - Reis 50: Rotterdam - Halifax en New York en terug, 4-4-1956 tot 25-4-1956, 270
    - Reis 51: Rotterdam - Quebec en terug via Le Havre en terug, 28-4-1956 tot 18-5-1956, 271
    - Reis 52: Rotterdam - Quebec via Southampton en Le Havre en terug, 22-5-1956 tot 12-6-1956, 272
    - Reis 53: Rotterdam - Halifax, New York en terug, 16-6-1956 tot 6-7-1956, 273
    - Reis 54: Rotterdam via Le Havre en Southampton - Quebec, Montreal en terug, 12-7-1956 tot 31-7-1956, 274
    - Reis 55: Rotterdam via Le Havre en Southampton - Quebec, Montreal en terug, 7-8-1956 tot 26-8-1956, 275
    - Reis 56: Rotterdam - New York en terug, 30-8-1956 tot 17-9-1956, 276
    - Reis 57: Rotterdam - Montreal, Southampton, Quebec en terug, 21-9-1956 tot 11-10-1956, 277
    - Reis 58: Rotterdam - Le Havre, Halifax, New York en terug, 22-10-1956 tot 10-11-1956, 278
    - Reis 59: Rotterdam - Halifax, New York en terug, 23-11-1956 tot 12-12-1956, 279
    - Reis 60: Rotterdam - Halifax, New York en terug, 16-1-1957 tot 5-2-1957, 280
    - Reis 61: Rotterdam - Halifax, New York en terug, 8-2-1957 tot 1-3-1957, 281
    - Reis 62: Rotterdam - Halifax en New York en terug, 5-3-1957 tot 24-3-1957, 282
    - Reis 63: Rotterdam via Amsterdam - Zuid-Afrikaanse havens en terug, 31-3-1957 tot 11-5-1957, 283
    - Reis 64: Rotterdam via Le Havre - Quebec en Montreal en terug, 14-5-1957 tot 4-6-1957, 284
      Aantekening van een overlijden op blz. 9, 10, 11 van het journaal
    - Reis 65: Rotterdam - Quebec en Montreal en terug, 7-6-1957 tot 29-6-1957, 285
    - Reis 66: Rotterdam - Quebec en terug, 2-7-1957 tot 20-7-1957, 286
    - Reis 67: Rotterdam - Quebec en terug, 5-8-1957 tot 21-8-1957, 287
    - Reis 68: Rotterdam - New York en terug, 26-8-1957 tot 13-9-1957, 288
    - Reis 69: Rotterdam - Quebec en Montreal en terug, 16-9-1957 tot 4-10-1957, 289
    - Reis 70: Rotterdam via Cuxhaven - Australie en terug op Triest, 17-10-1957 tot 15-12-1957, 290
    - Reis 71: Triest - Australie en Indonesie en terug op Rotterdam (deel I van reis), 18-12-1957 tot 25-2-1958, 291
      Aantekening van een geboorte op blz. 3, 4 van het journaal en van overlijden op blz. 55, 56,58, 59, 60, 62, 63, 64, 65 van het journaal
    - Reis 71: Port Said - Amsterdam en Rotterdam (deel II van reis), 26-2-1958 tot 8-3-1958, 292
    - Reis 72: Rotterdam - Quebec en terug, 3-4-1958 tot 21-4-1958, 293
    - Reis 73: Rotterdam - Halifax en New York en terug, 23-4-1958 tot 15-5-1958, 294
    - Reis 74: Rotterdam - Halifax en New York en terug, 21-5-1958 tot 12-6-1958, 295
    - Reis 75: Rotterdam - Halifax en New York en terug, 18-6-1958 tot 9-7-1958, 296
    - Reis 76: Rotterdam - Quebec en Montreal en terug, 15-7-1958 tot 4-8-1958, 297
    - Reis 77: Rotterdam - Quebec en Montreal en terug, 7-8-1958 tot 25-8-1958, 298
    - Reis 78: Rotterdam - New York en terug, 2-9-1958 tot 22-9-1958, 299
    - Reis 79: Rotterdam - New York en terug, 26-9-1958 tot 15-10-1958, 300
    - Reis 80: Rotterdam via Amsterdam, Kaapstad, Fremantle en Melbourne naar Sydney en terug, 27-10-1958 tot 8-1-1959, 301
    - Reis 81: Rotterdam - Walvisbaai en Kaapstad en terug, 13-1-1959 tot 22-2-1959, 302
    - Reis 82: Rotterdam - New York via Halifax en terug, 11-3-1959 tot 30-3-1959, 303
    - Reis 83: Rotterdam - Halifax en terug, 3-4-1959 tot 20-4-1959, 304
    - Reis 84: Rotterdam - Montreal en terug, 27-4-1959 tot 16-5-1959, 305
    - Reis 85: Rotterdam - Quebec en Montreal en terug, 21-5-1959 tot 11-6-1959, 306
    - Reis 86: Rotterdam - Halifax en New York en terug, 15-6-1959 tot 6-7-1959, 307
    - Reis 87: Rotterdam - New York en terug, 13-7-1959 tot 31-7-1959, 308
    - Reis 88: Rotterdam - Quebec en Montreal en terug, 6-8-1959 tot 23-8-1959, 309
    - Reis 89: Rotterdam - New York en terug, 27-8-1959 tot 14-9-1959, 310
    - Reis 90: Rotterdam - Quebec en Montreal en terug, 17-9-1959 tot 7-10-1959, 311
    - Reis 91: Rotterdam - Kaapstad via Amsterdam en terug, 20-10-1959 tot 27-11-1959, 312
    - Reis 92A: Rotterdam via Amsterdam en Cuxhaven - Australie en terug, 4-12-1959 tot 15-2-1960, 313
      Aantekening van een overlijden op blz. 10, 11 van het journaal
    - Reis 92B: Rotterdam via Amsterdam en Cuxhaven - Australie en terug, 14-2-1960 tot 15-2-1960, 314
    - Reis 93: Rotterdam via Amsterdam - Australie en Kaapstad, 24-2-1960 tot 10-5-1960, 315
    - Reis 94: Rotterdam - New York en terug, 25-5-1960 tot 16-6-1960, 316
    - Reis 95: Rotterdam - New York en terug, 17-6-1960 tot 8-7-1960, 317
    - Reis 96: Rotterdam - New York en terug, 13-7-1960 tot 4-8-1960, 318
    - Reis 97: Rotterdam - New York en terug, 11-8-1960 tot 29-8-1960, 319
    - Reis 98: Rotterdam - New York en terug, 31-8-1960 tot 18-9-1960, 320
  - Scheepsjournalen van de s.s. Zuiderkruis in exploitatie bij de Koninklijke Rotterdamsche Lloyd N.V., gehouden tijdens de 1e tot en met 16e reis., 1947-1951; 321-336; 16 delen
    - Reis 1: New York - Rotterdam en terug, 14-3-1947 tot 3-4-1947, 321
    - Reis 2: Rotterdam - Tg. Priok en terug, 3-4-1947-11-8-1947, 322
      Aantekening van een overlijden op blz. 43, 44 van het journaal
    - Reis 3: Rotterdam - Ned. Oost Indie en terug, 17-12-1947 tot 18-2-1948, 323
    - Reis 4: Rotterdam - Ned. Oost Indie en terug, 18-2-1948 tot 27-4-1948, 324
    - Reis 5: Rotterdam - Ned. Oost Indie en terug, 28-4-1948 tot 14-7-1948, 325
    - Reis 6: Rotterdam - Batavia en terug, 15-7-1948 tot 23-9-1948, 326
    - Reis 7: Rotterdam - Batavia en terug, 24-9-1948 tot 8-12-1948, 327
    - Reis 8: Rotterdam - Batavia en terug, 8-12-1948 tot 6-3-1949, 328
    - Reis 9: Rotterdam - Batavia en terug, 7-3-1949 tot 12-5-1949, 329
    - Reis 10: Rotterdam - Indonesia en terug, 13-5-1949 tot 25-7-1949, 330
      Aantekening van een overlijden op blz. 67 van het journaal
    - Reis 11: Rotterdam - Indonesie en terug, 26-7-1949 tot 9-10-1949, 331
    - Reis 12: Rotterdam - Indonesie en terug, 10-10-1949 tot 20-12-1949, 332
      Aantekening van een overlijden op blz. 73, 74 van het journaal
    - Reis 13: Rotterdam - Indonesie en terug, 21-12-1949 tot 18-2-1950, 333
    - Reis 14: Rotterdam - Indonesie en terug, 19-2-1950 tot 12-5-1950, 334
      Aantekening van een geboorte op blz. 51 van het journaal en van overlijden op blz. 12 van het journaal
    - Reis 15: Rotterdam - Indonesie en terug, 12-5-1950 tot 10-10-1950, 335
      Aantekening van een geboorte op blz. 82 van het journaal en van overlijden op blz. 65, 67, 68, 76, 80, 81, 100 van het journaal.
    - Reis 16: Rotterdam - Pusan (Korea), Indonesie en terug naar Rotterdam, 11-10-1950 tot 18-1-1951, 336
  - Scheepsjournalen van de s.s. Zuiderkruis in exploitatie bij de N.V. Stoomvaart Maatschappij "Nederland", gehouden tijdens de 1e tot en met 60e reis., 1951-1961; 337-384; 48 delen
    - Reis 1 en 2: Amsterdam - Halifax en terug, 24-7-1951 tot 15-8-1951, 337
      Aantekening van een geboorte op blz. 43, 44 van het journaal en van overlijden op blz. 91, 92, 93 van het journaal
    - Reis 3: Amsterdam - Kaapstad, Walvisbaai en terug, 17-11-1951 tot 21-12-1951, 338
    - Reis 4: Amsterdam - Halifax en terug, 18-1-1952 tot 22-3-1952, 339
    - Reis 6: Rotterdam - New York, Halifax en terug, 2-7-1952 tot 10-10-1952, 340
    - Reis 7: Amsterdam - Zuid Afrika en terug, 28-10-1952 tot 2-12-1952, 341
    - Reis 9: Nederland - Zuid Afrika en terug, 24-2-1953 tot 2-4-1953, 342
    - Reis 10: Nederland - Zuid-Afrika en terug, 14-4-1953 tot 21-5-1953, 343
    - Reis 11: Nederland - Canada en U.S.A. en terug, 29-5-1953 tot 13-7-1953, 344
    - Reis 12: Nederland - Zuid-Afrika en terug, 27-7-1953 tot 1-9-1953, 345
    - Reis 13: Rotterdam - New York en terug, 5-9-1953 tot 14-10-1953, 346
    - Reis 14: Amsterdam - Zuid-Afrika en terug, 20-10-1953 tot 24-11-1953, 347
    - Reis 15: Amsterdam - Nieuw Zeeland en U.S.A. en terug, 10-12-1953 of 21-2-1954, 348
    - Reis 16: Amsterdam - Zuid Afrika en terug, 1-3-1954 tot 9-4-1954, 349
    - Reis 17A, B, C, D: Rotterdam - Canada en U.S.A. en terug, 12-4-1954 tot 8-7-1954, 350
    - Reis 18: Amsterdam - Zuid Afrika en terug, 16-7-1954 tot 22-8-1954, 351
    - Reis 19: Rotterdam - U.S.A. en terug, 25-8-1954 tot 5-10-1954, 352
    - Reis 20: Amsterdam - Australie en terug, 16-10-1954 tot 20-12-1954, 353
    - Reis 21, 22 en 23: Amsterdam - Kaapstad en terug, 21-1-1955 tot 8-4-1955, 354
    - Reis 24: Amsterdam - Nieuw Zeeland, Australie. Indonesie - Amsterdam., 20-4-1955 tot 6-7-1955, 355
    - Reis 25: Amsterdam - Kaapstad en terug, 13-7-1955 tot 19-8-1955, 356
    - Reis 26: Rotterdam - New York en terug, 25-8-1955 tot 10-10-1955, 357
    - Reis 27 en 28: Amsterdam - Kaapstad en terug, 22-10-1955 tot 26-11-1955 en 2-12-1955 tot 7-1-1956, 358
    - Reis 29: Amsterdam - Nieuw Zeeland, Australie via Panamakanaal naar Indonesie via Suez terug., 19-1-1956 tot 3-4-1956., 359
    - Reis 31: Amsterdam - Zuid-Afrika en terug, 13-4-1956 tot 19-5-1956, 360
    - Reis 32A, B, C, D: Amsterdam - New York en terug, 12-6-1956 tot 18-9-1956, 361
    - Reis 33: Amsterdam - Nieuw-Zeeland, Australie via Panamakanaal en terug, 26-9-1956 tot 10-12-1956, 362
    - Reis 36A, B: Rotterdam - U.S.A. en terug, 21-1-1957 tot 10-3-1957, 363
    - Reis 37: Canada, U.S.A. en terug, 15-3-1957 tot 5-4-1957, 364
    - Reis 38: Amsterdam - Australie via Las Palmas, Kaapstad en terug, 3-5-1957 tot 16-7-1957, 365
    - Reis 39: Amsterdam - Kaapstad via Tenerife en Walvisbaai en terug, 23-7-1957 tot 27-8-1957, 366
    - Reis 40: Rotterdam - New York en terug, 2-9-1957 tot 17-10-1957, 367
    - Reis 41: Amsterdam - Kaapstad en terug, 25-10-1957 tot 29-11-1957, 368
    - Reis 43: Amsterdam - Indonesie en terug, 28-12-1957 tot 19-2-1958, 369
      Aantekening van een overlijden op blz. 57 van het journaal
    - Reis 44: Amsterdam - Indonesie en terug, 25-2-1958 tot 21-4-1958, 370
    - Reis 45: Holland - Afrika en terug, 26-4-1958 tot 30-5-1958, 371
    - Reis 46: Holland - Amerika en terug, 13-6-1958 tot 7-7-1958, 372
    - Reis 47: Holland - Afrika en terug, 11-7-1958 tot 16-8-1958, 373
    - Reis 48A, B: Holland - Amerika en terug, 27-8-1958 tot 11-10-1958, 374
    - Reis 49: Holland - Australie en terug, 18-10-1958 tot 13-12-1958, 375
      Aantekening van een overlijden op blz. 73, 74,75 van het journaal
    - Reis 50: Nederland - Australie en terug, 16-1-1959 tot 25-3-1959, 376
    - Reis 51 en 52: Amsterdam - Zuid Afrika, Amsterdam - New York, 24-4-1959 tot 30-5-1959, 6-6-1959 tot 27-6-1959, 377
    - Reis 53: Amsterdam - Zuid Afrika en terug, 3-7-1959 tot 8-8-1959, 378
    - Reis 54A, B, C: Rotterdam - New York en terug, 11-8-1959 tot 11-10-1959, 379
    - Reis 55: Amsterdam - Nieuw-Zeeland, Australie, Indonesie, Amsterdam, 16-10-1950 tot 29-12-1959, 380
      Aantekening van een overlijden op blz. 70 van het journaal
    - Reis 57: Amsterdam - Australie en terug, 25-5-1960 tot 3-8-1960, 381
      Aantekening van een overlijden op blz. 27, 31 van het journaal
    - Reis 58: Amsterdam - Australie en terug, 12-8-1960 tot 19-10-1960, 382
      Aantekening van een overlijden op blz. 80, 81 van het journaal
    - Reis 59: Amsterdam - Zuid Afrika en terug, 28-10-1960 tot 2-12-1960, 383
      Aantekening van een overlijden op blz. 40, 41, 42 van het journaal
    - Reis 60: Amsterdam - Australie en terug, 9-12-1960 tot 23-2-1961, 384
      Aantekening van een overlijden op blz. 69, 70 van het journaal
  - Scheepsjournalen van de s.s. Waterman in exploitatie bij de Koninklijke Rotterdamsche Lloyd N.V., gehouden tijdens de 1e tot en met 76e reis., 1947-1960; 385-451; 67 delen
    - Reis 1: San Franciso - Nederland, 9-4-1947 tot 11-5-1947, 385
    - Reis 2: Rotterdam - Montreal en terug, 17-6-1947 tot 7-7-1947, 386
    - Reis 3: Rotterdam - Tilburg, Esbjerg, Oslo en terug, 14-7-1947 tot 19-8-1947, 387
    - Reis 4: Rotterdam - Batavia en terug, 23-1-1948 tot 19-3-1948, 388
    - Reis 5: Rotterdam - Java en terug, 16-4-1948 tot 7-6-1948, 389
    - Reis 6: Rotterdam - Java en terug, 2-7-1948 tot 3-9-1948, 390
    - Reis 7: Rotterdam - Java en terug, 17-9-1948 tot 9-11-1948, 391
    - Reis 8: Rotterdam - Java en terug, 3-12-1948 tot 28-1-1949, 392
    - Reis 9: Rotterdam - Batavia en terug, 16-2-1949 tot 11-4-1949, 393
    - Reis 10: Rotterdam - Indonesie en terug, 27-4-1949 tot 19-6-1949, 394
    - Reis 11: Rotterdam - Indonesie en terug, 20-6-1949 tot 9-11-1949, 395
    - Reis 12: Rotterdam - Indonesie en terug, 10-9-1949 tot 7-11-1949, 396
    - Reis 13: Rotterdam - Indonesie en terug, 8-11-1949 tot 16-1-1950, 397
    - Reis 14: Rotterdam - Indonesie en terug, 17-1-1950 tot 26-3-1950, 398
    - Reis 15: Rotterdam - Indonesie en terug, 26-3-1950 tot 14-6-1950, 399
      Aantekening van een overlijden op blz. 56 van het journaal
    - Reis 16 (deel 1): Rotterdam - Indonesie en terug, 14-6-1950 tot 30-11-1950, 400
      Aantekening van een geboorte op blz. 10, 55, 77, 78, 83, 84, 85, 86, 89, 90, 91, 92, 127, 128, 130, 131, 132, 134, 135 van het journaal en van overlijden op blz. 12, 13, 86, 87, 90, 91, 92, 93, 94, 99, 101, 114, 115, 116, 117, 132, 136 van het journaal
    - Reis 16 (deel 2): Rotterdam - Indonesie en terug, 14-6-1950 tot 30-11-1950, 401
      Aantekening van een geboorte op blz. 10, 55, 77, 78, 83, 84, 85, 86, 89, 90, 91, 92, 127, 128, 130, 131, 132, 134, 135 van het journaal en van overlijden op blz. 12, 13, 86, 87, 90, 91, 92, 93, 94, 99, 101, 114,, 115, 116, 117,, 132, 136 van het journaal
    - Reis 17: Rotterdam - Amsterdam, 2-1-1951 tot 3-1-1951, 402
    - Reis 18 (1?): Rotterdam - Australie en terug, 7-11-1951 tot 26-1-1952, 403
      Aantekening van een overlijden op blz. 8, 32, 33 van het journaal
    - Reis 18: Rotterdam - Zuid-Afrika en terug, 26-1-1952 tot 21-3-1952, 404
    - Reis 19: Rotterdam - Halifax en terug, 23-3-1952 tot 11-4-1952, 405
    - Reis 19B, C, D, E: Rotterdam - Halifax en terug, 11-4-1952 tot 14-7-1952, 406
      Aantekening van een overlijden op blz. 82 van het journaal
    - Reis 20: Rotterdam - Kaapstad en terug, 15-7-1952 tot 29-8-1952, 407
      Aantekening van een geboorte op blz. 40 van het journaal
    - Reis 21: Rotterdam - New York en terug, 30-8-1952 tot 24-9-1952, 408
    - Reis 22: Rotterdam - Wellington en terug, 25-9-1952 tot 14-12-1952, 409
    - Reis 23: Rotterdam - Korea en terug, 14-12-1952 tot 16-3-1953, 410
    - Reis 24: Rotterdam - New York en terug, 17-3-1953 tot 8-8-1953, 411
      Aantekening van een geboorte op blz. 129 van het journaal
    - Reis 25: Rotterdam - Nieuw-Zeeland en terug, 9-8-1953 tot 29-10-1953, 412
    - Reis 26: Bremerhaven - Quebec en Amsterdam, 29-10-1953 tot 18-11-1953, 413
    - Reis 27 en 28: Amsterdam - Kaapstad en terug (2 keer), 19-11-1953 tot 24-2-1954, 414
    - Reis 29A, B: Amsterdam - Canada, Amerika en terug, 24-2-1954 tot 15-4-1954, 415
    - Reis 30: Amsterdam - Zuid-Afrika en terug, 16-4-1954 tot 3-6-1954, 416
    - Reis 31: Rotterdam - Canada, U.S.A. en terug, 4-6-1954 tot 27-7-1954, 417
    - Reis 32: Rotterdam - Nieuw-Zeeland, Australie, Indonesie en terug, 27-7-1954 tot 22-10-1954, 418
      Aantekening van een overlijden op blz. 97 van het journaal
    - Reis 33: Rotterdam - Zuid-Afrika en terug, 23-10-1954 tot 4-12-1954, 419
    - Reis 34: Rotterdam - Nieuw-Zeeland, Australie en terug, 4-12-1954 tot 25-3-1955, 420
      Aantekening van een geboorte op blz. 87, 88 van het journaal
    - Reis 35A, B, C, D, E: Rotterdam - Canada, U.S.A. en terug, 26-3-1955 tot 25-7-1955, 421
    - Reis 36: Rotterdam - Nieuw-Zeeland, Australie, Indonesie en terug, 26-7-1955 tot 19-10-1955, 422
    - Reis 37: Rotterdam - Nieuw-Zeeland, Australie, Indonesie en terug, 20-10-1955 tot 15-1-1956, 423
      Aantekening van een overlijden op blz. 92 van het journaal
    - Reis 38 en 39: Rotterdam - Australie, Afrika en terug, 15-1-1956 tot 13-4-1956, 424
    - Reis 40 en 41: Rotterdam - Australie, Nieuw-Zeeland, New York en terug, 13-4-1956 tot 3-7-1956, 425
    - Reis 42: Rotterdam - Rotterdam via Zuid-Afrika, 3-7-1956 tot 18-8-1956, 426
    - Reis 43A, B: Rotterdam - U.S.A. en terug, 19-8-1956 tot 3-10-1956, 427
      Aantekening van een overlijden op blz. 37, 38 van het journaal
    - Reis 44: Rotterdam - Zuid-Afrika en terug, 4-10-1956 tot 30-11-1956, 428
    - Reis 45: Amsterdam - Kaapstad en Rotterdam, 30-11-1956 tot 7-1-1957, 429
      Aantekening van een overlijden op blz. 46 en 47 van het journaal
    - Reis 46: Rotterdam - Kaapstad en terug, 8-1-1957 tot 6-3-1957, 430
    - Reis 48 en 49: Rotterdam - Australie en terug, 20-3-1957 tot 8-6-1957, 431
    - Reis 50A, B: Rotterdam -Halifax, New York en terug, 9-6-1957 tot 4-8-1957, 432
    - Reis 51: Rotterdam - Australie en Indonesie en terug, 4-8-1957 tot 21-10-1957, 433
    - Reis 52: Rotterdam - Australie en Indonesie en terug, 23-10-1957 tot 20-1-1958, 434
      Aantekening van een geboorte op blz. 85, 86, 104, 105 van het journaal en van overlijden op blz. 77, 78 van het journaal
    - Reis 52: Rotterdam - Australie en Indonesie en terug, 21-1-1958 1-2-1958, 435
    - Reis 53: Rotterdam - Zuid-Afrika en terug, 2-2-1958 tot 31-3-1958, 436
      Aantekening van een overlijden op blz. 58, 59 van het journaal
    - Reis 54A, B, C: Rotterdam - Canada, New York en terug Rotterdam - Canada (Quebec en Montreal) en terug Rotterdam - Canada (Quebec - Montreal - Southampton - Le Havre) en terug, 31-3-1958 tot 21-6-1958, 437
    - Reis 55: Rotterdam - Australie en terug via Indonesie door het Suez Kanaal, 22-6-1958 tot 7-9-1958, 438
      Aantekening van een geboorte op blz. 97, 98 van het journaal en van overlijden op blz. 86, 87, 88, 94, 95, 96 van het journaal
    - Reis 56: Rotterdam - Halifax en New York via Le Havre en terug, 7-9-1958 tot 4-10-1958, 439
    - Reis 57: Rotterdam - Kaapstad en terug, 5-10-1958 tot 25-11-1958, 440
    - Reis 58: Rotterdam - Australie en terug, 26-11-1958 tot 11-2-1959, 441
    - Reis 59 en 60: Rotterdam - Melbourne, Kaapstad, Amsterdam, 12-2-1959 tot 10-5-1959, 442
      Aantekening van een overlijden op blz. 52, 53, 54, 64, 65, 66 van het journaal
    - Reis 61, 62 en 63: Rotterdam - New York, Southampton, Montreal, Quebec en terug, 11-5-1959 tot 6-8-1959, 443
    - Reis 64 en 65: Rotterdam - New York en terug, 7-8-1959 tot 22-9-1959, 444
    - Reis 66: Rotterdam -Australie en terug, 22-9-1959 tot 4-12-1959, 445
      Aantekening van een overlijden op blz. 80, 111 van het journaal
    - Reis 67: Rotterdam - Nieuw-Zeeland en Australie en terug via Indonesie en Suez Kanaal en terug naar Rotterdam, 5-12-1959 tot 1-3-1960, 446
    - Reis 68: Rotterdam - Halifax en New York en terug, 1-3-1960 tot 14-4-1960, 447
    - Reis 69 en 70: Rotterdam - Australie en Nieuw-Zeeland via Suez Kanaal en terug, 14-4-1960 tot 18-6-1960, 448
      Aantekening van een geboorte op blz. 62 en 111 van het journaal en van overlijden op blz. 62 en 112 van het journaal
    - Reis 71, 72, 73 en 74: Rotterdam - Quebec en terug Rotterdam - Quebec en Montreal en terug Rotterdam - New York en terug, 30-6-1960 tot 23-9-1960, 449
    - Reis 75: Rotterdam - New York en terug, 23-9-1960 tot 13-10-1960, 450
    - Reis 76: Rotterdam -Australie en terug, 14-10-1960 tot 30-11-1960, 451
      Aantekening van een overlijden op blz. 96 van het journaal
  - Scheepsjournalen van de s.s. Johan van Oldenbarnevelt in exploitatie bij de N.V. Stoomvaart Maatschappij "Nederland", gehouden tijdens de 37e tot en met 49e reis., 1955-1958; 452-463; 12 delen
    Het schip Johan van Oldenbarnevelt is geen eigendom van de Staat der Nederlanden geweest. Het heeft in de jaren vijftig wel gevaren als emigrantenschip. Het is niet duidelijk waarom deze scheepsdagboeken in de collectie scheepsdagboeken van regeringsschepen zijn terecht gekomen.
    - Reis 37: Amsterdam- Australie, Indonesie, Holland, 11-1-1955 tot 26-3-1955, 452
      Aantekening van een overlijden op blz. 40, 164; 56; 57 van het journaal
    - Reis 38: Amsterdam - Australie, Indonesie, Amsterdam, 11-4-1956 tot 25-6-1956, 453
      Aantekening van een overlijden op blz. 78, 79, 88, 88, 89 van het journaal
    - Reis 39: Amsterdam - Kaapstad en terug, 13-7-1956 tot 15-10-1956, 454
      Aantekening van een overlijden op blz. 73 en 74 van het journaal
    - Reis 40: Nederland - Australie en terug, 1-11-1956 tot 29-1-1957, 455
      Aantekening van een overlijden op blz. 84, 86, 87, 91-93 van het journaal
    - Reis 41: Nederland - Australie en terug, 12-2-1957 tot 11-5-1957, 456
      Aantekening van een geboorte op blz. 74 en 75 en van overlijden op blz. 80-81-82; 90-91; 97-98-99; 107-108 van het journaal
    - Reis 42: Amsterdam - Amerika via Rotterdam en terug, 18-5-1957 tot 10-7-1957, 457
    - Reis 43: Amsterdam - U.S.A. en terug, 30-7-1957 tot 1-8-1957, 458
    - Reis 44: Amsterdam - Australie en terug, 28-9-1957 tot 12-12-1957, 459
    - Reis 45: Amsterdam - Australie en terug, 9-1-1958 tot 24-3-1958, 460
      Aantekening van een overlijden op blz. 71, 72, 79, 80, 81, 82, 87, 88 van het journaal
    - Reis 46: Amsterdam - Australie en terug, 1-4-1958 tot 11-6-1958, 461
      Aantekening van een overlijden op blz. 59, 60, 62, 63 67, 68, 71, 72, 88, 89 van het journaal
    - Reis 47 en 48A, B: Amsterdam - New York en terug en terug, 12-6-1958 tot 7-7-1958, 462
    - Reis 49: Amsterdam - Australie en terug, 29-9-1958 tot 17-12-1958, 463
      Aantekening van een geboorte op blz. 33, 34, 35 van het journaal